【裁判字號】    98,簡抗,5
【裁判日期】    980724
【裁判案由】    損害賠償
【裁判全文】
臺灣新竹地方法院民事裁定               98年度簡抗字第5號
    抗  告  人  乙○○
    相  對  人  甲○○
上抗告人與相對人間損害賠償事件，對於中華民國98年3 月30日
本院98年度竹簡字第146 號裁定提起抗告，本院裁定如下：
    主    文
抗告駁回。
抗告程序費用新臺幣壹仟元由抗告人負擔。
    理    由
一、按對於簡易程序之第一審裁判，得上訴或抗告於管轄之地方
    法院，其審判以合議行之；又第1 項之上訴及抗告程序，準
    用第434 條第1 項、第434 條之1 及第3 編第1 章、第4 編
    之規定，民事訴訟法第436 條之1第1項、第3 項定有明文。
    另起訴，應以訴狀表明下列各款事項，提出於法院為之：1.
    當事人及法定代理人。2.訴訟標的及其原因事實。3.應受判
    決事項之聲明，同法第244 條第1 項亦有明文。此為起訴必
    備之程式。再依同法第249 條第1 項第6 款之規定，起訴不
    合程式者，其情形可以補正者，經審判長定期命補正而未補
    正者，法院應以裁定駁回其訴。
二、本件抗告意旨略以﹕3 月的裁定收到後心情很煩以致過期5
    日內未補正，因未拆信封前以為是通知開庭。只要求判決被
    告賠償多少金錢，至於是花旗小姐個人出錢或是公司出錢，
    是花旗銀行內部控管的事情，由花旗銀行內部開會檢討，何
    人應負責、出錢，請法院別管。而兩次調解庭花旗銀行的襄
    理有陪同花旗的小姐出庭，聽兩造及調解委員的談話。叫伊
    補正訴訟標的及原因事實，但兩份狀紙都有寫明云云。
三、經查抗告人於原審起訴時於起訴狀當事人欄上雖記載「被告
    甲○○小姐」，惟於起訴狀內容主題則記載「向花旗銀行新
    竹分行」申請民事賠償，並於其上載明「被告」字樣，則抗
    告人究竟以何人為被告，並不明確。而被告為當事人之一，
    應受判決效力之拘束，被告不明確，不僅影響身為被告者訴
    訟防禦之權能，亦對判決將來執行之對象及範圍造成困擾，
    是抗告人稱只要賠錢，由何人出錢乃銀行內部控管之問題，
    嚴重影響訴訟程序之安定，自非有理。又，花旗銀行為法人
    ，若以之為被告，須記載其營業所及法定代理人、並居住所
    ，然抗告人之起訴狀、民國（下同）98年2 月2 日之答辯狀
    均未有相關記載。再者，訴之聲明乃請求判決之結論，即當
    事人請求法院應為如何判決之聲明，是若當事人獲得勝訴判
    決，該聲明即成為判決主文，成為將來據以強制執行之依據
    及範圍，是以訴之聲明須確定，惟抗告人於原審所提兩份書
    狀並未標明訴之聲明。另於書狀內雖說明曾於去大陸之前至
    花旗銀行請問甲○○，提款卡可否在大陸之提款機提領金錢
    ，甲○○僅回答應該可以，卻未告知在大陸使用之密碼僅4
    位數，致抗告人因密碼錯誤而無法提領。因提早回台，須補
    機票差價，困守寧波機場與桃園呂小姐通話，請求代墊機票
    差價，卻被拒等語。然抗告人仍未說明其請求賠償之依據（
    即訴訟標的）及無法提領有何致其損害之情事。經原審於98
    年3 月10日以裁定命抗告人於5 日內補正本件被告當事人為
    何人？並應詳載被告當事人姓名、法定代理人及其住居所或
    營業所。及補正訴訟標的及其原因事實，並應受判決事項之
    聲明。抗告人於98年3 月14日收受該裁定，並於抗告狀中自
    承未予補正，則依前揭說明，自屬起訴不合法定程式，原裁
    定予以駁回，並無不當。抗告人提起本件抗告，並無理由，
    應予駁回。
四、據上論結，本件抗告為無理由，依民事訴訟法第436 條之1
    第3 項、第495 條之1 第1 項、第449 條第1 項、第95條、
    第78條，裁定如主文。
中    華    民    國    98    年    7     月    24    日
                  民事第二庭    審判長法  官  盧玉潤
                                      法  官  楊明箴
                                      法  官  彭淑苑
以上正本係照原本作成。
不得抗告。
中    華    民    國    98    年    7     月    24    日
                                     書記官  謝國聖


司法院資訊處製作；財團法人民間司法改革基金會備份。
